臺灣基隆地方法院小額民事判決
111年度基小字第1059號
原      告  台灣產物保險股份有限公司新竹分公司

法定代理人  邱琦翔  
訴訟代理人  巫光璿  
            曾裕凱  
被      告  吳俊賢  


上列當事人間請求侵權行為損害賠償事件，本院於民國111年6月
7日言詞辯論終結，判決如下：
    主      文
被告應給付原告新臺幣玖仟零伍拾參元，及自民國一百一十一年
五月二十七日起至清償日止，按週年利率百分之五計算之利息。
原告其餘之訴駁回。
訴訟費用新臺幣壹仟元，由被告負擔新臺幣伍佰零肆元，餘由原
告負擔。
本判決原告勝訴部分得假執行；但被告如以新臺幣玖仟零伍拾參
元預供擔保，得免為假執行。
    事實及理由
壹、程序方面
一、按因侵權行為涉訟者，得由行為地之法院管轄，民事訴訟法
    第15條第1項定有明文。查本件侵權行為地為本院轄區內之
    基隆市仁愛區，原告係依侵權行為法律關係為請求，本院自
    有管轄權，合先敘明。
二、被告經合法通知，未於言詞辯論期日到場，核無民事訴訟法
    第386條所列各款情形，爰依同法第436條之23、第436條第2
    項、第385條第1項前段規定，准原告之聲請，由其一造辯論
    而為判決。
貳、實體方面　　
一、原告主張：被告於民國109年12月17日8時5分許，駕駛車牌
    號碼0000-00號自用小客貨車（下稱系爭A車），行經基隆市
    ○○區○○○路000巷00號前，倒車時不慎撞擊原告所承保之車牌
    號碼000-0000號自用小客車（下稱系爭B車），致系爭B車受
    損，原告依約賠付被保險人修理費用新臺幣（下同）1萬7,9
    09元（含工資1,500元、烤漆5,701元、零件1萬1,093元）後
    ，即依保險法第53條規定取得代位求償權，為此依保險法第
    53條及民法第184條第1項規定，請求被告賠償修理費用等語
    。並聲明：被告應給付原告1萬7,959元，及自起訴狀繕本送
    達翌日起至清償日止，按週年利率5%計算之利息。
二、被告經合法通知未到庭，亦未提出書狀為任何聲明或陳述。
三、原告上開主張，已有提出任意險理賠計算書、汽（機）車保
    險理賠申請書、系爭B車行車執照、基隆市警察局道路交通
    事故當事人登記聯單、A3類道路交通事故調查報告表、道路
    交通事故照片、結帳明細表、維修照片、電子發票證明聯等
    件影本為證，且經本院職權向基隆市警察局調閱本件事故資
    料查明屬實，有基隆市警察局111年4月7日基警一分五字第1
    110104057號函附道路交通事故相關資料附卷可憑，而被告
    經合法通知，無正當理由未於言詞辯論期日到庭，復未提出
    書狀作何聲明或陳述以供審酌，堪認原告之主張為真實可採
    。 
四、因故意或過失，不法侵害他人之權利者，負損害賠償責任；
    汽車、機車或其他非依軌道行駛之動力車輛，在使用中加損
    害於他人者，駕駛人應賠償因此所生之損害，民法第184條
    第1項前段、第191條之2分別定有明文。又汽車倒車時，應
    顯示倒車燈光或手勢後，謹慎緩慢後倒，並應注意其他車輛
    及行人，為道路交通安全規則第110條第2項所明定。被告駕
    駛系爭A車，未注意謹慎緩慢倒車，致撞擊系爭B車，有違反
    道路交通安全規則之過失行為，且被告之過失行為與系爭B
    車所受損害間有相當因果關係，應負侵權行為損害賠償責任
    ，而原告已依保險契約給付系爭B車之修復費用，自得依上
    開法律規定代位行使對被告之損害賠償請求權。
五、另負損害賠償責任者，除法律另有規定或契約另有訂定外，
    應回復他方損害發生前之原狀；第1項情形，債權人得請求
    支付回復原狀所必要之費用，以代回復原狀，民法第213條
    第1項、第3項定有明文。但修理材料以新品換舊品，應予折
    舊（最高法院77年度第9次民事庭會議決議㈠參照）。查系爭
    B車於106年6月5日發照，有行車執照影本在卷足憑，至109
    年12月17日車禍受損時止，依營利事業所得稅查核準則第95
    條第6款規定：「固定資產提列折舊採用定率遞減法者，以
    一年為計算單位，其使用期間未滿一年者，按實際使用之月
    數相當於全年之比例計算之，不滿一月者，以月計」之方法
    計算結果，使用之時間應以3年7月計，其汽車及附加零件已
    有折舊，原告對於計算折舊並不爭執，應將折舊部分予以扣
    除。本院依行政院所頒固定資產耐用年數表及固定資產折舊
    率之規定，自用小客車之耐用年數為5年，依定率遞減法每
    年折舊千分之369，系爭B車之零件費用為1萬1,093元，有原
    告所提結帳明細表為憑，依上開標準計算折舊額為8,906元
    【計算式：①11,093×0.369＝4,093，②（11,093－4,093）×0.3
    69＝2,583，③（11,093－4,093－2,583）×0.369＝1,630，④11,0
    93－4,093－2,583－1,630）×0.369×7/12＝600，①＋②＋③＋④＝8,906
    ，小數點以下四捨五入，以下同】扣除折舊額後，原告所得
    請求之零件費用為2,187元（計算式：11,093－8,906＝2,187
    ），加上不應折舊之工資1,500元、烤漆5,366元，修復系爭
    B車之必要費用應為9,053元。
六、從而，原告基於侵權行為及代位求償之法律關係，請求被告
    給付9,053元，及自起訴狀繕本送達翌日即111年5月27日起
    至清償日止，按週年利率5%計算之利息，為有理由，應予准
    許，超過這個部分的請求，為無理由，應予駁回。
七、本件第一審裁判費為1,000元，此外別無其他費用支出，訴
    訟費用依兩造勝敗比例，由被告負擔504元（計算式：9,053
    17,9591,000＝504），餘由原告負擔。
八、本判決被告敗訴部分，依民事訴訟法第436條之20規定，應
    依職權宣告假執行，併依同法第436條之23準用同法第436條
    第2項，再準用同法第392條第2項規定，酌情宣告被告預供
    相當之擔保金額後得免為假執行。
九、結論：本件原告之訴為一部有理由，一部無理由，依民事訴
    訟法第436條之19第1項、第436條之20、第436條之23、第43
    6條第2項、第385條第1項前段、第79條、第392條第2項，判
    決如主文。
中　　華　　民　　國　　111 　年　　6 　　月　　16　　日
　　　          　基隆簡易庭法　官　陳湘琳
以上正本係照原本作成。
對於本件判決如有不服，應於收受送達後20日內向本院提出上訴
書狀，上訴於本院合議庭，並按他造當事人之人數附具繕本。
當事人之上訴，非以判決違背法令為理由不得為之，上訴狀應記
載上訴理由，表明下列各款事項：
㈠原判決所違背之法令及其具體內容。
㈡依訴訟資料可認為原判決有違背法令之具體事實。
如委任律師提起上訴者，應一併繳納上訴審裁判費。　
中　　華　　民　　國　　111 　年　　6 　　月　　16　　日
                            書記官　陳柏宏